【裁判字號】    98,上易,999
【裁判日期】    990309
【裁判案由】    竊盜
【裁判全文】
臺灣高等法院高雄分院刑事判決         98年度上易字第999號
上  訴  人
即  被  告  乙○○
            甲○○
上列上訴人因竊盜案件，不服臺灣高雄地方法院98年度審易字第
2390號中華民國98年11月9 日第一審判決（起訴案號：臺灣高雄
地方法院檢察署98年度偵字第7291號、98年度少連偵字第123 號
），提起上訴，本院判決如下：
     主  文
上訴駁回。
     理  由
一、上訴人即被告乙○○部分：
    按提起上訴，應自判決送達後10日內為之，刑事訴訟法第34
    9 條定有明文。本件上訴人乙○○係於98年11月16日以寄存
    送達高雄市政府警察局福德二路派出所方式收受原審法院判
    決，有送達證書可查（原審卷第33頁），依刑事訴訟法第62
    條準用民事訴訟法第138 條第2 項規定，寄存送達自寄存之
    日起，經10日發生效力，於98年11月26日始生送達效力，乃
    遲至98年12月11日始提起上訴，已逾10日期間。（至於上訴
    人乙○○雖於98年12月3 日始親自向原審法院書記官領取判
    決正本，其上訴之不變期間，亦不因而遞延，仍不受影響，
    併予指明），顯屬違背法律上之程式，應予駁回，爰依刑事
    訴訟法第367條前段判決如主文。
二、上訴人即被告甲○○部分：
  (一)按不服地方法院之第一審判決而上訴者，須提出上訴書狀，
    並應述具體理由，上訴書狀未述上訴理由者，應於上訴
    期間屆滿後20日內補提理由書於原審法院。逾期未補提者，
    原審法院應定期間先命補正。但上訴書狀已述理由，惟所
    述者非屬具體理由，則屬不符上訴之法定程式，由第二審
    法院以其上訴不合法律上程式，判決駁回，不生定期命補正
    之問題，刑事訴訟法第350 條第1 項、第361 條、第362 條
    、第367條定有明文。
  (二)次按上開所稱「上訴書狀應述具體理由」，係指須就不服
    之判決為具體之指摘而言，如僅泛稱原判決認事用法不當或
    採證違法、判決不公等，均非具體理由（法院辦理刑事訴訟
    案件應行注意事項第162 點參照）；復按所謂具體理由，必
    係依據卷內既有訴訟資料或提出新事證，指摘或表明第一審
    判決有何採證認事、用法或量刑等足以影響判決本旨之不當
    或違法，而構成應予撤銷之具體事由，始克當之（例如：依
    憑證據法則具體指出所採證據何以不具證據能力，或依憑卷
    證資料，明確指出所為證據證明力之判斷如何違背經驗、論
    理法則）；倘僅泛言原判決認定事實錯誤、違背法令、量刑
    失之過重或輕縱，而未依上揭意旨指出具體事由，或形式上
    雖已指出具體事由，然該事由縱使屬實，亦不足以認為原判
    決有何不當或違法者（例如：對不具有調查必要性之證據，
    法院未依聲請調查亦未說明理由，或援用證據不當，但除去
    該證據仍應為同一事實之認定），皆難謂係具體理由，俾與
    第二審上訴制度旨在請求第二審法院撤銷、變更第一審不當
    或違法之判決，以實現個案救濟之立法目的相契合，並節制
    濫行上訴」（最高法院97年度台上字第892 號判決意旨參照
    ）。是如上訴理由書狀並未依據卷內訴訟資料，具體指摘原
    判決認事用法有何違法或不當之情形，即屬上訴未述具體
    理由。
  (三)本件上訴人甲○○因犯成年人與未滿18歲之人犯結夥竊盜罪
    ，且屬累犯，經原審法院判處有期徒刑9 月在案。而被告於
    上訴期間之98年10月18日向原審法院提出上訴狀，其上訴理
    由略以：「被告甲○○與孫姓少年相識不深，並未指使孫姓
    少年夥同行竊，且被告犯後態度良好，全家生計端賴被告一
    人維持，獨自撫養父母，如入監服刑，全家將失生活之依靠
    」云云。
  (四)經查，上訴人甲○○與乙○○、少年孫○○結夥竊盜之事實
    ，業據上訴人甲○○於原審坦承不諱，核與共同正犯乙○○
    、少年孫○○及證人即被害人丙○○、證人孫○○、葉漢科
    於警詢、偵訊中陳述相符，並有搜索扣押筆錄、扣押物品目
    錄表、贓物認領保管單各1 份、現場照片8 張附卷可佐，足
    認上訴人甲○○自白與事實相符，其罪證甚為明確。被告甲
    ○○上訴意旨僅泛稱「其未指使孫姓少年夥同行竊，且被告
    犯後態度良好，全家生計端賴被告一人維持，獨自扶養父母
    ，如入監服刑，全家將失生活之依靠」云云，其上訴並未依
    據卷內既有訴訟資料具體指摘，實與未述具體理由無異，
    屬於不合法律上之程式，應由本院依同法第367 條前段、第
    37 2條不經言詞辯論判決如主文。
中    華    民    國    99    年    3     月    9     日
                  刑事第五庭    審判長法  官  曾永宗
                                      法  官  任森銓
                                      法  官  鍾宗霖
以上正本證明與原本無異。
本件判決不得上訴。
中    華    民    國    99    年    3     月    9     日
                                      書記官  陳武悅


司法院資訊處製作；財團法人民間司法改革基金會備份。
